Inventaris van het archief van de Oude West-Indische Compagnie (Oude WIC), 1621-1674 (1711)
Nationaal Archief, Den Haag
- KAMER ZEELAND, D..
  - BRAZILIË, D.4.
    - Overgekomen brieven en papieren van Brazilië., 1630-1654.; 49-67; 18 pakken
      - 1647., 63
        - Brief van Gillis Crol, Lucas de Keijzer en Jaques van Daele, te Recieffo, aan de bewindhebbers van de kamer Zeeland, met een kopie van hun brief van 26 februari 1647 aan commissaris Paingit van de kamer Zeeland, verzonden met het schip Flissingen., 1647 mei 4, 145.
          Geboekt 7 augustus 1647.
        - Brief van Gillis Crol en Jacques van Daele, te Recieffo, aan de bewindhebbers van de kamer Zeeland, met een kopie van hun brief van 4 mei 1647, verzonden met het schip Pont de Roschel., 1647 juli 20, 146.
        - Brief van Gillis Crol en Jacques van Daele, te Recieffo, aan de bewindhebbers van de kamer Zeeland., 1647 augustus 26, 147.
        - Brief van Gillis Crol en Jacques van Dale, te Recieffo, aan de bewindhebbers van de kamer Zeeland., 1647 oktober 28, 148.
          Gelezen 20 januari 1648.
        - Brief van Gillis Crol en Jacques van Daele, te Recieffo, aan de bewindhebbers van de kamer Zeeland., 1647 december 19, 149.
          Gelezen 15 april 1649.
      - 1648., 64
        - Lijst van overgekomen brieven en papieren uit Brazilië voor de kamer Zeeland, verzonden met het schip Graaf Enno., 1648 januari 21, 1.
        - Generale brief van president en raden van Brazilië aan de bewindhebbers van de kamer Zeeland., 1648 januari 21, 2.
        - Attestatie van de commies en bottelier van Rio Grande ten aanzien van bottelier Cornelis de Smit, gericht aan de bewindhebbers van de kamer Zeeland., 1648 februari 26, 3.
        - Extract-vertalingen van onderschepte Portugese brieven, namelijk van: - Gaspar Pacheco, te Lissabon, aan zijn vader Abel Pacheco, 18 en 23 november 1647; - Joao Soares Lima, te Lissabon, aan Manoel Gonsalves Louzado, te Cabo S. Augustinho, 20 november 1647; - Justo Carner, te Lissabon, aan Giraldo Roiz, te Cabo S. Augustinho, 25 november 1647; - Francisco Fernades Furna, te Lissabon, aan Amaro Lopes Madeira, te Cabo St. Augustinho, 24 oktober 1647; - Joao de Couto Fereira, te Vila de Conde, aan Pedro de Couto, te Nazareth, 21 oktober 1647; - Domingos d'Olivera, te Porto, aan Bras da Rotha Cardozo, 1 oktober 1647; - Pantaliao Pereira, te Louredo, aan Adam Pereira, in Pernambuco, 13 september 1647; - Bernardo Pereira Camilo, te Porto, aan Amaro Lopes Madeira, te Cabo St. Augustinho, 13 oktober 1647., 1647 november 25, 4.
        - Notitie van Ghijsbert de With over twee onderschepte Portugese brieven van Diogo Nunes da Costa, respectievelijk aan Diogo d'Araujo d'Assevedo en Philippo Bandera., 1648 januari 16, 5.
        - Staat van het magazijn van stukgoederen., 1648 februari 29, 6.
        - Inventaris van de magazijnen van de droge en natte vivres., 1648 maart 2, 7.
        - Inventaris van de medicamenten in de compagnie-apotheek., 1648 maart 9, 8.
        - Staat van ammunitiebehoeften en treinsbehoeften., 1648 februari 28, 9.
        - Brief (kopie) van kapitein Jacob Genderen en Onno Lijphart, in het fort Margaretha, aan president en raden van Brazilië., 1648 februari 19, 10.
        - Brief van Anthonij de Beer op het schip Hoff van Zeelandt aan de bewindhebbers van de kamer Zeeland., 1647 oktober 13, 11.
          Op voorzijde: Q. Gelezen 27 februari 1648.
        - Brief van Pilt du Gardin, te Recijff, aan de bewindhebbers van de kamer Zeeland., 1648 oktober 24, 12.
        - Brief (kopie) van president W. Schoonenburg en de raden M. van Goch, S. van Beaumont en H. Haecxs, aan de vergadering van de Heren XIX., 1648 april 23, 13.
          Op voorzijde: S. Gefolieerd 1-10.
        - Lijst van doden en gekwetsten van de regimenten Van Schoppe en Haus bij de slag van Guararapes., 1648 april 19, 14.
        - Lijst van doden en gekwetsten van de regimenten Brinck, Van den Brande, Van Els, Hautain en Carpenter bij de slag van Guararapes., 1648 april 19, 15.
        - Memorie van de kolonel Cornelis van den Brande., [1648 april], 16.
        - Generale brief van president W. Schonenborch en de raden van Brazilië H. Haecxs, S. van Beaumont en M. van Goch, aan de vergadering van de Heren XIX., 1648 mei 13, 17.
        - Verslagen van verhoren van verschillende gevangen genomen Portugezen., 1648 mei 9, 18.
          Gefolieerd 48-50.
        - Lijst van schepen met de data van het lossen., 1648 mei 13, 19.
        - Brief van Bartholomeus Cornelis, te Rio Grande, aan de bewindhebbers van de kamer Zeeland., 1648 mei 20, 20.
        - Brief (kopie vertaald uit het Portugees) van kolonel Francisko Baretto aan Gijsbert de With., [1648], 21.
        - Extract-vertalingen van onderschepte Portugese brieven, uit Pernambuco verzonden met als bestemming Portugal, namelijk van: - Pelonia de Marais Coresmo aan Michiel de Boa Ventura, 11 mei 1648; - Gaspar de Murera Cazada aan Isabel de Murera, 22 mei 1648; - Francisco Rodriges Machado aan Catharina Gomes, 1 mei 1648., 1648 mei 28, 22.
        - Brief (kopie) van president en raden van Brazilië aan de directeuren van Angola., 1648 juni 18, 23.
        - Verslagen van verhoren van enige gevangen genomen Portugezen., 1648 juli 7, 24.
          Gefolieerd 50-51.
        - Verslag van verhoor van Louije Pinto de Mattes, afkomstig uit Almada gelegen omtrent Lissabon., 1648 mei 9, 25.
        - Generale brief van president en raden van Brazilië als aanvulling op hun generale brief van 26 februari 1648., 1648 maart 9, 26.
          Op voorzijde: P. Gefolieerd 1-10.
        - Handelingen van de classis van Brazilië, te Recife, van 7 tot 11 mei 1648., 1648 mei 11, 27.
          Op achterzijde: S. Gefolieerd 1-7.
        - Extract-vertalingen van enige onderschepte Portugese brieven., 1648 mei 4, 28.
        - Bevrachtingscontract (kopie) tussen president en raden van Brazilië en Pieter Scheurwater de Jonge, schipper van het schip Postpaert., 1648 mei 13, 29.
        - Lijst van overgekomen brieven en papieren uit Brazilië, gezonden aan de kamer Zeeland met het schip Postpaert., 1648 juli 10, 30.
        - Staat van het krijgsvolk in Brazilië., 1648 juli 22, 31.
        - Overzicht van de bezettingen van de forten in Brazilië, opgesteld door luitenant-generaal Schoppe., [1648], 32.
        - Overzicht van de bezettingen van de fortificaties in Brazilië, opgesteld door president en raden van Brazilië., [1648], 33.
        - Staat van de kassa van de West-Indische Compagnie in Brazilië per ultimo mei 1648., 1648 juli 1, 34.
        - Notitie van de contanten uit Nederland ontvangen op de thesaurie, in de periode vanaf maart tot eind juni., 1648 juni 30, 35.
        - Notitie van de kosten van het uitgeleverde rantsoen van maart tot juni 1648., 1648 juni 1, 36.
        - Staat van de artilleriemagazijnen en ammunitiemagazijnen., 1648 juni 6, 37.
        - Notities van defecte geweren in het magazijn, van 25 maart tot 31 mei 1648., 1648 mei 31, 38.
        - Inventaris van de magazijnen van droge en natte vivres., 1648 juli 1, 39.
        - Lijst van de vivres voor het krijgsvolk en scheepsbemanningen., 1648 juni 1, 39A.
        - Staat van aanwezige en benodigde equipagegoederen., 1648 juni 8, 40.
        - Lijst van in Brazilië aanwezige schepen., 1648 juli 5, 41.
        - Staat van de stukgoederen in het magazijn., 1648 juli 3, 42.
        - Inventaris van de medicamenten in de compagnie-apotheek., 1648 juli 3, 43.
        - Lijst van benodigde medicamenten., 1648 juli 3, 44.
        - Brief van Jacob Thierens, te Reciffo, aan de vergadering van de Heren XIX., 1648 juni 22, 45.
        - Factuur van de lading van het schip 't Postpeerd, met cognossement., 1648 juni 12, 46.
        - Factuur van de contanten geleverd aan Pieter Scheurwater, schipper van het schip 't Postpaert., 1648 juli 9, 47.
          Op achterzijde: SS.
        - Omslag van een factuur van de goederen geladen in het fregat den Hont, van schipper Lenerd Kornelissen, van Middelburgh., 1648 juli 9, 48.
          Op achterzijde: GG. De factuur ontbreekt.
        - Lijst van bevorderde dienaren van de kamer Zeeland., [1648], 49.
        - Lijst van benodigdheden van het kantoor-generaal., 1648 juli 9, 50.
          Op achterzijde: RR.
        - Brief van Barthelomeus Cornelis, op het schip Loando liggende binnen de rivier van Pararaijba, aan de bewindhebbers van de kamer Zeeland., 1648 april 20, 51.
        - Verslag van verhoor van Mattheus Machado Faria., 1648 mei 25, 52.
        - Generale brief van president W. Schonenborch en de raden M. van Goch, H. Haecxs en S. van Beaumont, aan de vergadering van de Heren XIX., 1648 juli 9, 53.
          Op voorzijde: DD. Gefolieerd 1-40.
        - Brief (kopie) van president en raden van Brazilië (ondertekend door S. van Beaumont en M. van Goch), aan de vergadering van de Heren XIX., 1648 augustus 7, 54.
        - Carga van de vivres geladen in diverse schepen., 1648 augustus 10, 55.
        - Brief van de rekenkamer van Brazilië ten geleide van enkele rekeningen., 1648 augustus 13, 56.
        - Schuldbekentenis (kopie) van Frans Jansen, kapitein van het schip Vlissingen, voor ontvangen vivres., 1648 augustus 12, 57.
        - Schuldbekentenis (kopie) van Cornelis Lingersen, kapitein van het statenschip ter Veere, voor ontvangen levensmiddelen., 1648 augustus 12, 58.
        - Lijst van levensmiddelen geleverd aan diverse schepen op 10 augustus 1648; - extract uit de notulen van de vergadering van president W. Van Schonenborch en de raden H. Haexcs en M. van Goch, van 11 augustus 1648 over de gevangene Joao d'Albuquercque de Mello; met kopie van een brief van d'Albequercque, in het Portugees, over een ontdekte mijn in de capitania van Siara (=Ceará)., 1648 augustus 11, 59.
        - Factuur van de lading van het fregat d'Eendracht., 1648 augustus 9, 60.
        - Generale brief van president W. Schonenborch en de raden S. van Beaumont, H. Haecxs en M. van Goch, aan de vergadering van de Heren XIX., 1648 augustus 15, 61.
        - Generale brief (kopie) van president en raden van Brazilië aan de vergadering van de Heren XIX., 1648 augustus 15, 62.
          Op achterzijde: A. Duplicaat van 61. Gelezen 8 oktober 1648.
        - Lijst van brieven en papieren uit Brazilië, overgekomen met het schip den Blauwen Haan., 1648 augustus 15, 63.
        - Brief van president W. Schonenborch en de raden M. van Goch, H. Haecx en S. van Beaumont, te Recife, aan de vergadering van de Heren XIX., 1648 juli 16, 64.
        - Inventaris van de magazijnen van droge en natte vivres., 1648 augustus 3, 65.
        - Lijst van bij diverse kooplieden berustend meel., [1648], 66.
        - Notitie van artilleriebehoeften en treinsbehoeften., 1648 augustus 7, 67.
        - Factuur van de lading van het schip den Blauwen Haan, met cognossement., 1648 augustus 4, 68.
        - Staat van aanwezige en noodzakelijke equipagegoederen., 1648 augustus 8, 68A.
          Op achterzijde: F.(?)
        - Verantwoording door officieren van de compagnie Van Renesse van de aan de soldaten geleverde kleding., 1648 juli 27, 69.
        - Verslag van verhoor van de negro Francisco., 1648 juli 25, 70.
        - Factuur van de contanten geleverd aan Jan Ghijssen, schipper van het schip de Blauwen Haan., 1648 augustus 11, 71.
        - Inventaris van de medicamenten in de compagnie-apotheek., 1648 augustus 9, 72.
        - Staat van de sterkte van de militie in Brazilië., 1648 augustus, 73.
        - Voorwaarden van uitgifte van te cultiveren land op het eiland Itamaraca, opgesteld door president en raden van Brazilië., 1648 augustus 21, 74.
        - Generale brief van president W. Schonenborch en de raden S. van Beaumont, H. Haecxs en M. van Goch, te Reciffe, aan de vergadering van de Heren XIX., 1648 augustus 22, 75.
          Op achterzijde: E. Gelezen 8 oktober 1648.
        - Lijst van overgekomen brieven en papieren uit Brazilië voor de kamer Zeeland, verzonden met het fregat den Dolphijn., 1648 augustus 23, 76.
        - Verslagen van verhoren van Portugese officieren van de veroverde karveel Nossa Senora d'Orasao Ioseph, gekomen van Port a Port en genomen door het jacht den Jaeger., 1648 augustus 21, 77.
        - Notitie van verstrekte artilleriegoederen en treinsgoederen., 1648 augustus 22, 78.
        - Notitie van noodzakelijke artilleriegoederen., 1648 augustus 21, 79.
        - Memorie van A. van Stricht over noodzakelijke artilleriegoederen., 1648 augustus 21, 80.
        - Lijst van aanwezige en noodzakelijke equipagegoederen., 1648 augustus 21, 81.
        - Lijst van noodzakelijke medicamenten., [1648 augustus 21], 82.
        - Lijst van de schepen aanwezig in Brazilië., 1648 augustus 21, 83.
        - Lijst (duplicaat) van de schepen aanwezig in Brazilië., 1648 augustus 21, 84.
          Op achterzijde: C. Duplicaat van 83.
        - Extract uit een rapport van (de hoge raad) Van Goch over de condities voor de uitgifte van lenen ten behoeve van het in cultuur brengen van het eiland Tamarica (=Itamaracá)., 1648 augustus, 85.
          Op achterzijde: D. Gefolieerd 1-7.
        - Lijst van overgekomen brieven en papieren uit Brazilië voor de kamer Zeeland, verzonden met het directeursfregat Armuijden., 1648 september 9, 86.
        - Factuur van de lading van het fregatschip Armuijden., 1648 september 8, 87.
        - Generale brief van president W. Schonenborch en de raden H. Haecxs, M. van Goch en S. van Beaumont, aan de vergadering van de Heren XIX., 1648 september 9, 88.
          Op achterzijde: G. Gefolieerd 1-14.
        - Brief van president W. Schonenburch en de raden H. Haecxs, S. van Beaumont en M. van Goch, aan de vergadering van de Heren XIX., 1648 september 10, 89.
          Op voorzijde (?): G.
        - Notitie van gedistribueerde artilleriegoederen en treinsgoederen., 1648 augustus 7, 90.
        - Lijst van noodzakelijke goederen., 1648 augustus 20, 91.
        - Lijst van noodzakelijke artilleriegoederen., 1648 september 2, 92.
        - Lijst van aanwezige en noodzakelijke equipagegoederen., 1648 september 7, 93.
        - Inventaris van de magazijnen van droge en natte vivres., 1648 september 7, 94.
        - Lijst van noodzakelijke medicamenten., [1648 september], 95.
        - Lijst van cargasoen en vrachten, gezonden naar de diverse kamers van 16 augustus 1646 tot 16 augustus 1648., 1648 september 8, 96.
        - Staat van stukgoederen in het magazijn., 1648 juni 4, 97.
        - Verslag van verhoor van George Rodriges Calvo, schipper van de karveel Nossa Senhora de Nasareth, door kapitein Allert van het fregat de Eendracht, op 2 september 1648., 1648 september 4, 98.
        - Vertaling van de vergunning verleend door de koning van Portugal aan kolonel Martini Soares Moreno om naar Portugal terug te keren., 1648 februari 16, 99.
        - Verslag van verhoren van Jao Pinto en Gaspar Baoralgo en van Francisco Alveres Morador., 1648 augustus 29, 100.
        - Vertaling van een brief van een dienaar van de Portugese ambassadeur in Nederland, Francisco da Souza Coutinho., [1648], 101.
        - Lijst van de schepen aanwezig in Brazilië, met een inventaris van equipagegoederen en een lijst van noodzakelijke equipagegoederen., 1648 oktober 15, 102.
        - Lijst van overgekomen brieven en papieren uit Brazilië voor de vergadering van de Heren XIX, verzonden met het schip 't Huijs te Nassauw., 1648 oktober 27, 103.
        - Lijst van overgekomen brieven en papieren uit Brazilië voor de kamer Zeeland, verzonden met het schip 't Huijs te Nassauw., 1648 oktober 27, 104.
        - Brief (kopie) van Reijner Doltkens, te St. Thome aan de vergadering van de Heren XIX., 1648 oktober 4, 105.
          Plaats: eiland São Tomè
        - Verslag van verhoor van Francisco de Brito, Portugees uit Port (=Porto)., 1648 september 19, 106.
        - Inventaris van de magazijnen van droge en natte vivres., 1648 oktober 25, 107.
        - Lijst van de aan de garnizoenen en het scheepsvolk geleverde levensmiddelen., 1648 oktober 23, 108.
        - Brief (kopie) van vice-admiraal Matthijs Gilissen, op het schip Haerlem in zee op de hoogte van 13 graden en een half, aan de vergadering van de Heren XIX., 1648 september 30, 109.
        - Lijst van noodzakelijke medicamenten., [1648 oktober], 110.
        - Staat van aanwezige en noodzakelijke ammunitie, geweren en materialen, op 20 augustus en op 14 en 17 oktober 1648., 1648 oktober 17, 111.
        - Brief (kopie) van admiraal Witte Cornelis de With, op het schip Brederode, met een extract uit zijn journaal van de tocht naar Bahia, gedateerd 28 september 1648., 1648 september 30, 112.
        - Verslag van verhoren van gevangen genomen Portugezen van het schip St. Bartolomeus, veroverd door het oorlogsschip Overijsel., 1648 oktober 26, 113.
        - Generale brief van president W. Schonenborch en de raden M. van Goch, S. van Beaumont en H. Haecxs, aan de vergadering van de Heren XIX., 1648 oktober 27, 114.
          Op achterzijde: O. Gefolieerd 1-18.
        - Staat van het magazijn van stukgoederen., 1647 december 1, 115.
        - Brief van Willegen Aelbrechtsen, op het schip de Pellicaen, aan de bewindhebbers van de kamer Zeeland., [1648 december], 116.
          Gelezen 12 april 1649.
        - Verslag van verhoren van de negros Hendric Dircsen en Antonio., 1648 november 21, 117.
        - Generale carga van de goederen, door de verschillende kamers toegezonden van 16 augustus 1646 tot 21 oktober 1648., 1648 oktober 21, 118.
        - Verslag van verhoren van de negros Bento en Manuel, eigendom van Paulus Vermeulen., 1648 november 23, 119.
        - Verslag van verhoren van Engelse matrozen van het schip Concordia., 1648 november 18, 120.
        - Verslag van verhoren van de Brazilianen Bastiaen en Michiel, gehouden op 14 en 15 november 1648., 1648 november 15, 121.
        - Verslag van verhoren van de negros Domingos, Simad en Andre., 1648 november 26, 122.
        - Verslag van verhoren van de negra Lusia en de mulata Maria., 1648 december 7, 123.
        - Lijst van in Brazilië aanwezige schepen en lijsten van aanwezige en noodzakelijke equipagegoederen., 1648 december 19, 124.
        - Lijst van noodzakelijke ammunitie en materialen., 1648 december 17, 125.
        - Inventaris van de magazijnen van droge en natte vivres., 1648 december 17, 126.
        - Lijst van aanwezige en noodzakelijke equipagegoederen., 1647 december 9, 127.
        - Brief (kopie) van president en raden van Brazilië, te Recijffe, aan de Prins van Oranje., 1648 december 19, 128.
        - Lijst van aanwezige en noodzakelijke equipagegoederen., [1648], 129.
        - Inventaris (kopie) van in de compagnie-apotheek aanwezige medicamenten., [1648], 130.
        - Lijst van overgekomen brieven en papieren van Brazilië, verzonden met het jacht Medea voor de vergadering van de Heren XIX en de kamer Zeeland., 1648 december 19, 131.
        - Staat van ammunitiegoederen en treingoederen., 1648 februari 28, 132.
        - Inventaris van de magazijnen van droge en natte vivres., 1647 november 30, 133.
        - Brief (kopie) van de bevelhebbers op St. Thome aan president en raden van Brazilië., 1648 december 4, 134.
        - Verslag van verhoren van Manuel Lopes Amora, schipper van het schip St. Marta ende Margrieta, en van uit Angola gekomen officieren., 1648 november 20, 135.
        - Generale brief van president W. Schonenborch en de raden H. Haecxs en S. van Beaumont, aan de vergadering van de Heren XIX., 1648 december 19, 136.
        - Brief (kopie) van Gillis Crol en Jacques van Daele, te Recieff, aan de bewindhebbers van de kamer Zeeland., 1648 maart 9, 137.
        - Brief van Gillis Crol en Jacques van Daele, te Recieffo, aan de bewindhebbers van de kamer Zeeland, verzonden met het schip de Post., 1648 juli 6, 138.
        - Brief (kopie) van Gillis Crol en Jacques van Daele, te Recieff, aan de bewindhebbers van de kamer Zeeland, verzonden met het schip de Pellicaen., 1648 december 19, 139.
      - 1649., 65
        - Brief van Gelein Scheuijer, te Recijffo, aan de bewindhebbers van de kamer Zeeland., 1649 januari 13, 2.
          Gelezen 19 april 1649.
        - Brief van A. Albrechtssen, op het schip de Pellicaen, aan de bewindhebbers van de kamer Zeeland., 1649 januari 12, 3.
        - Extract-vertalingen van onderschepte Portugese brieven bestemd voor Angola, namelijk van: - Francisco Fernandes Furna, koopman, te Lissabon, aan de gouverneur van Angola, Salvador Correa de Saa, 15 januari 1649; - Gaspar de Faria Serem aan dezelfde, 9 januari 1649; - Jan Jorge Pereire aan Philipe Franco Madeiro, reitor do Colegio d'Angola, 8 januari 1649., 1649 januari 15, 4.
        - Nota (kopie) van Gijsberth de With betreffende Bahia, naar aanleiding van brieven gevonden in de karveel die op 14 maart 1649 door kapitein Allert Jansz is opgebracht; met als bijlagen extract-vertalingen van onderschepte Portugese brieven, namelijk van: - Francisco Fernandis Furna, koopman, te Lissabon, aan de gouverneur van Angola, Salvador Correa de Sa, 15 januari 1649; - Gaspar de Faria aan dezelfde, 9 januari 1649; - Jorge Pereira aan Philippo Franco Madeira, 8 januari 1649., 1649 maart 31, 5.
          Gefolieerd 71-76. De bijlagen betreffen dezelfde brieven als 4.
        - Inventaris van de magazijnen van de droge en natte vivres., 1649 januari 30, 6.
        - Inventaris (kopie) van de magazijnen van de droge en natte vivres., 1649 januari 30, 7.
          Op achterzijde: D. Kopie van 6.
        - Inventaris van het magazijn van de equipagegoederen, 1649 februari 3, 8.
        - Memorie van de noodzakelijkste treinsbehoeften., 1649 februari 3, 9.
        - Brief van president W. Schonenborch en de raden M. van Goch, H. Haecxs en S. van Beaumont, aan de bewindhebbers van de kamer Zeeland., 1649 februari 3, 10.
          Op achterzijde: F. Gelezen 22 april 1649.
        - Generale kwitantie van ontvangen goederen, ondertekend door W. Schonenburch en H. Haecxs, voor de bewindhebbers van de kamer Zeeland; hierbij verklaring van Willem Pietersen Smit, van 1 januari 1649, dat hij samen met vrouw en kind als passagier overgekomen is., 1649 februari 8, 11.
        - Lijst van de sterkte verordonneerd voor de uittocht tegen de vijand., 1649 februari 19, 12.
        - Relaas van de optocht (=opmars) op 17 februari 1649 tegen de vijand en het gevecht te Guararapes op 19 februari, opgesteld door M. van Goch., 1649 februari 22, 13.
        - Verklaring (kopie) van Guillaume de Houthain en Nicolaes Clasen omtrent de terugtocht uit de bergen van de Guerarapes., 1649 februari 24, 14.
        - Relaas (kopie) van M. Hertsberger, majoor-generaal, van de gebeurtenissen bij Guararapes., 1649 februari 24, 15.
        - Verklaring (kopie) van de terugtocht bij Guerarapes van officieren van het regiment Van den Brinck., 1649 februari 25, 16.
        - Verklaring (kopie) van de sergeanten van het regiment Carpentier over de terugtocht bij Guararapes., 1649 februari 24, 17.
        - Verklaring (kopie) van kolonel Van den Brande over gebeurtenissen bij Guararapes., 1649 februari 19, 18.
        - Verklaring (kopie) van officieren van het regiment Van Els over gebeurtenissen bij Guararapes., 1649 februari 19, 19.
        - Verklaring (kopie) van kapiteins Otto van IJlen en Allebert du Pont over gebeurtenissen bij Guararapes., 1649 februari 24, 20.
        - Verklaring (kopie) van Abraham van Stricht, commissaris der artillerie, over de terugtocht bij Guararapes., 1649 februari 26, 21.
        - Lijst van bij Guararapes gesneuvelde officieren en manschappen van het regiment van de luitenant-generaal., 1649 februari 19, 22.
        - Lijst van bij Guararapes gesneuvelde officieren en manschappen van het regiment Van den Brinck., 1649 februari 19, 23.
        - Lijst van bij Guararapes gesneuvelde officieren en manschappen van het regiment Hauthain., 1649 februari 24, 24.